【裁判字號】    94,易,1070
【裁判日期】    950105
【裁判案由】    竊盜
【裁判全文】
臺灣板橋地方法院刑事判決              94年度易字第1070號
公  訴  人  臺灣板橋地方法院檢察署檢察官
被      告  乙○○
                    (現羈押於臺灣臺北看守所)
上列被告因竊盜案件，經檢察官提起公訴（九十四年度偵字第一
二一九三號）及移送併案審理（九十四年度偵字第一六八二三號
），被告就被訴事實為有罪陳述，本院合議庭裁定適用簡式審判
程序審理，判決如下：
    主  文
乙○○連續攜帶兇器竊盜，累犯，處有期徒刑拾月。扣案之老虎
鉗、斜口鉗各壹把及鋸條支，均沒收。
    事  實
一、乙○○曾於民國九十二年六月間因竊盜案件，經本院判處有
    期徒刑七月確定，甫於九十三年四月十一日執行完畢。詎其
    仍不知悛悔，復基於意圖為自己不法所有之概括犯意，先於
    九十四年七月十七日上午十一時三十分許，攜帶其所有客觀
    具有危險性，足以危害人生命、身體安全，可供兇器使用之
    老虎鉗一把，至臺北縣三重市○○○路與環河南路口，趁四
    下無人之際，竊取上開路段路燈之電源線七條（長約五公尺
    ，值新臺幣三千元）得逞後，適為臺北縣政府河川高灘地維
    護管理所管理員甲○○、水電承包商陳文忠所發覺，經報警
    後當場查獲，並扣得乙○○所有之老虎鉗一把；又承前不法
    所有之犯意，於同年九月七日上午十時四十分許，攜帶其所
    有客觀具有危險性，足以危害人生命、身體安全，可供兇器
    使用之鋸條、斜口鉗，在臺北市迎風河濱公園（大直橋與高
    速公路橋間），以鋸條鋸斷臺北市政府工務局養護工程處所
    架設護墩照明設備內之電纜線，著手竊取之際，適為臺北市
    政府工務局養護工程處河川巡防隊隊員蔡秋文發覺後制止而
    未遂，經報警當場查獲，並扣得乙○○所有斜口鉗一把及鋸
    條三支。
二、案經甲○○訴由臺北縣政府警察局三重分局移送臺灣板橋地
    方法院檢察署檢察官偵查起訴及移送併案審理，本院適用簡
    式審判程序審理。
    理  由
一、訊據被告對於上揭竊盜犯行均坦承不諱，核與告訴人甲○○
    於警詢中之指述相符，並有證人陳文忠、蔡秋文於警詢、偵
    查中之證詞可按，並有卷附扣押物品目錄表、贓物認領保管
    單、扣押物品清冊及查獲現場照片二張（九十四年度偵字第
    一六八二三號卷第二十六頁）足稽，復有扣案老虎鉗、斜口
    鉗各一把及鋸條三支可資證明。被告自白與事實相符，事證
    明確，犯行堪以認定，應依法論科。
二、按刑法第三百二十一條第一項第三款之攜帶兇器竊盜罪，係
    以行為人攜帶兇器竊盜為其加重條件，此所謂兇器，其種類
    並無限制，凡客觀上足對人之生命、身體、安全構成威脅，
    具有危險性之兇器均屬之，且祇須行竊時攜帶此種具有危險
    性之兇器為已足，並不以攜帶之初有行兇之意圖為必要，有
    最高法院七十九年台上字第五二五三號判例可資參照。扣案
    老虎鉗、斜口鉗各一把及鋸條三支，其中老虎鉗係鐵製品，
    長約二十一公分、寬約四公分，鋸條均為鐵製品，長約三十
    一．五公分，一面成鋸齒狀，斜口鉗為鐵製品，把手部為黃
    色塑膠包裹，長約十六公分，前端斜口部分銳利，此有本院
    勘驗筆錄在卷可稽，於客觀上均足以對人之生命、身體、安
    全構成威脅，應屬兇器之一種。核被告以老虎鉗竊取電源線
    所為，係犯刑法第三百二十一條第一項第三款之加重竊盜罪
    ，以鋸條鋸斷護工處所架設護墩照明設備內之電纜線，著手
    竊取之際，為巡防隊隊員發覺後制止而未得手，係犯同條第
    二項、第一項第三款之加重竊盜未遂罪。被告先後二次加重
    竊盜犯行，時間緊接，方法相同，觸犯構成要件相同之罪名
    ，顯係基於概括犯意為之，為連續犯，依刑法第五十六條之
    規定，應以一加重竊盜既遂罪論處。被告曾於九十二年六月
    間因竊盜案件，經本院判處有期徒刑七月確定，甫於九十三
    年四月十一日執行完畢，此有臺灣高等法院被告前案紀錄表
    在卷可按，於五年內再犯本件最重本刑為有期徒刑以上之罪
    ，為累犯，應依刑法第四十七條規定加重其刑，併依法遞加
    重之。起訴書雖未載明被告上揭加重竊盜未遂部分犯行，惟
    此部分與已經起訴經本院判處有罪之竊盜事實，有裁判一罪
    之連續犯關係，為起訴效力所及，既經檢察官移送併案審理
    ，本院自應併予審究。爰審酌被告正值壯年，曾有多次竊盜
    前科仍不思向上，素行不良，此有上揭前案紀錄表足按，竟
    攜帶兇器行竊電線，然於犯後尚能坦承犯行，且犯罪所得財
    物價值不多，及其品行、犯罪動機、目的、手段、行為次數
    、生活狀況、智識程度、犯罪所得之利益及所生之損害等一
    切情狀，量處如主文所示之刑。扣案之老虎鉗、斜口鉗各一
    把及鋸條三支，係供被告犯竊盜罪所用或預備之物，且屬被
    告所有，業經其供明在卷，爰依刑法第三十八條第一項第二
    款之規定宣告沒收之
據上論斷，應依刑事訴訟法第二百七十三條之一第一項、第二百
九十九條第一項前段，刑法第五十六條、第三百二十一條第一項
第三款、第四十七條、第三十八條第一項第二款，判決如主文。
本案經檢察官朱立豪到庭執行職務。
中    華    民    國    95    年    1     月    5     日
            臺灣板橋地方法院刑事第十七庭
                          法  官  王綽光
以上正本證明與原本無異
如不服本判決應於送達後10日內向本院提出上訴狀
                          書記官  林文達
中    華    民    國    95    年    1     月    9     日
附錄本案論罪科刑法條全文：
中華民國刑法第321條
 犯竊盜罪而有左列情形之一者，處六月以上、五年以下有期徒刑：
一  於夜間侵入住宅或有人居住之建築物、船艦或隱匿其內而犯之者。
二  毀越門扇、牆垣或其他安全設備而犯之者。
三  攜帶兇器而犯之者。
四  結夥三人以上而犯之者。
五  乘火災、水災或其他災害之際而犯之者。
六  在車站或埠頭而犯之者。
前項之未遂犯罰之。


司法院資訊處製作；財團法人民間司法改革基金會備份。
